【裁判字號】    95,簡上,29
【裁判日期】    950612
【裁判案由】    竊盜
【裁判全文】
臺灣士林地方法院刑事判決              95年度簡上字第29號
上  訴  人  臺灣士林地方法院檢察署檢察官
被      告  甲○○
上列上訴人因被告竊盜案件，不服本院士林簡易庭中華民國94年
10月27日94年度簡字第351 號第一審判決，提起上訴及移送併辦
（臺灣臺北地方法院檢察署94年度偵字第21219 號），本院管轄
之第二審合議庭判決如下：
    主      文
上訴駁回。
    事實及理由
一、本案經本院合議庭審理結果，認第一審以被告犯刑法第320
    條第1 項之竊盜罪，累犯，判處有期徒刑4 月，並諭知易科
    罰金之折算標準，其認事、用法及量刑均無不當，應予維持
    。茲引用原審判決書及檢察官聲請簡易判決處刑書之記載（
    詳附件）。
二、上訴人上訴意旨略以：被告除原審認定之犯罪事實外，並基
    於概括之犯意，連續於民國93年10月1 日下午7 時35分許及
    94 年10 月17日下午5 時12分許，在臺北市○○區○○路4
    段767 號統一超商內，分別竊取高梁酒1 瓶，該2 次竊盜犯
    行與原審認定之犯罪事實，均有連續犯之裁判上一罪關係，
    原審未一併審酌，難謂適法等語。惟查：
  (一)按案件曾經判決確定者，應為不起訴處分；倘檢察官仍予起
    訴，法院應諭知免訴之判決，刑事訴訟法第252 條第1 款、
    第302 條第1 款分別定有明文。又此項一事不再理之原則，
    關於實質上一罪或裁判上一罪，均有其適用。連續犯、牽連
    犯、想像競合犯，係裁判上一罪，其一部分犯罪行為曾經判
    決確定者，其效力當然及於全部，並以先確定者有既判力之
    拘束力（最高法院60年台非字第77號判例意旨參照）。查被
    告於93年11月14日9 時50分許，在臺北市南港區○○○路○
    段68巷9 號凌雲超市內，竊取高梁酒6 瓶，經店員當場發現
    報警查獲等情，業經本院士林簡易庭於93年12月8 日以93年
    度士簡字第1544號判決，認被告係犯刑法第320 條第1 項竊
    盜罪，累犯，判處有期徒刑3 月，並於94年1 月10日確定在
    案，有臺灣士林地方法院檢察署檢察官93年度速偵字第262
    號聲請簡易判決處刑書、本院士林簡易庭93年度士簡字第
    1544號簡易判決書、臺灣高等法院被告前案紀錄表各1 件在
    卷可按。而上訴人上訴意旨所指被告於93年10月1 日下午7
    時35分許，在臺北市○○區○○路4 段767 號統一超商內，
    竊取高梁酒1 瓶之犯行，係在上開確定判決送達予當事人之
    前，且與該判決認定之前述犯罪事實，時間相近，手法雷同
    ，又係觸犯相同罪名之罪，顯屬連續犯之裁判上一罪，則依
    前揭說明，該部分即應為前述確定判決之既判力所及，檢察
    官本應為不起訴處分，縱仍予起訴，法院亦應為免訴之判決
    ，是本院自不得就被告該業經判決確定之犯行為實質之審理
    至為明確。從而，上訴意旨以原審漏未斟酌被告於93年10月
    1 日之竊盜犯行，指摘原判決有所違誤，尚屬誤會，不足憑
    採。
  (二)再按連續犯之所謂出於概括犯意，必須其多次犯罪行為自始
    均在一個預定犯罪計劃以內，出於主觀上始終同一犯意之進
    行，若中途另有新犯意發生，縱所犯為同一罪名，究非連續
    其初發的意思，即不能成立連續犯，最高法院70年台上字第
    6296號著有判例可資參照。查上訴意旨所稱被告於94年10月
    17日下午5 時12分許，在臺北市○○區○○路4 段767 號統
    一超商內，竊取高梁酒1 瓶之犯行，與原審認定被告於94年
    4 月4 日竊取皮夾之犯行，前後相隔長達半年以上，以時間
    之緊密程度觀察，已難認該2 次犯行係出於同一犯罪計畫，
    且被告於94年4 月5 日為警查獲後，隨即於翌日因其他竊盜
    案件入監服刑，直至94年10月6 日始釋放出監，此有臺灣高
    等法院被告前案紀錄表1 件附卷可考，是被告既已入監服刑
    並接受教化矯正達半年之久，更難認其出監後所為之竊盜犯
    行，與入監前之本案犯罪事實，乃本於始終一貫之犯意反覆
    為之，且被告在本院亦否認有於94年10月17日竊取高梁酒之
    犯行，揆諸前揭說明，該2 次竊盜犯行，自無連續犯之裁判
    上一罪關係。是上訴意旨認原審漏未斟酌被告於94年10月17
    日之竊盜犯行，而有違失，亦屬誤認，非有理由。
三、綜上所述，上訴人以前揭情詞，指摘原判決不當，為無理由
    ，應予駁回。至移送併辦部分，則退由檢察官另行處理，附
    此敘明。
據上論斷，應依刑事訴訟法第455 條之1 第1 項、第3 項、第36
8 條、第364 條、第373 條，判決如主文。
本案經檢察官陳銘鋒到庭執行職務
中    華    民    國    95    年    6     月    12    日
                  刑事第二庭審判長法  官  林清吉
                                  法  官  賴邦元
                                  法  官  馬傲霜
以上正本證明與原本無異。
本判決不得上訴
                                  書記官  陳玉瓊
中    華    民    國    95    年    6     月    12    日


司法院資訊處製作；財團法人民間司法改革基金會備份。
